【裁判字號】    98,訴,2216
【裁判日期】    990319
【裁判案由】    毒品危害防制條例
【裁判全文】
臺灣臺北地方法院刑事判決              98年度訴字第2216號
公  訴  人  臺灣臺北地方法院檢察署檢察官
被      告  甲○○
上列被告因違反毒品危害防制條例案件，經檢察官提起公訴（九
十八年度毒偵字第三二五五號），及移送併辦（九十九年度毒偵
字第七六號），本院判決如下：
    主  文
甲○○施用第一級毒品，累犯，處有期徒刑柒月。扣案如附表編
號一所示之物沒收銷燬。扣案如附表編號二所示之物均沒收。又
施用第二級毒品，累犯，處有期徒刑肆月。扣案如附表編號三所
示之物沒收銷燬。扣案如附表編號四所示之物均沒收。應執行有
期徒刑拾月。扣案如附表編號一、三所示之物均沒收銷燬。扣案
如附表編號二、四所示之物均沒收。
    事  實
一、甲○○前於(一)民國九十年間，因施用第二級毒品安非他命（
    下稱安非他命）而違反毒品危害防制條例案件，經臺灣板橋
    地方法院（下稱板橋地院）以八十九年度毒聲字第六一八九
    號裁定送觀察、勒戒後，認有繼續施用毒品傾向，板橋地院
    以九十年度毒聲字第一九五號裁定令入戒治處所施以強制戒
    治，經板橋地院以九十年度毒聲字第二六一九號裁定停止戒
    治，所餘戒治期間付保護管束，因保護管束期滿未經撤銷，
    視為強制戒治期滿，經臺灣板橋地方法院檢察署（下稱板橋
    地檢署）檢察官以九十一年度戒毒偵字第六六號不起訴處分
    書為不起訴處分確定。復於(二)九十四年十月間，因施用安非
    他命而違反毒品危害防制條例案件，經本院以九十四年度簡
    字第二三二二號判決判處有期徒刑三月確定，於九十五年六
    月三十日縮刑期滿執行完畢。又於(三)九十五年二月間，因犯
    收受贓物罪，經板橋地院以九十五年度簡字第四一０號判決
    判處有期徒刑五月，其不服，提起上訴，經板橋地院以九十
    五年度簡上字第四四九號判決駁回其上訴確定；(四)九十五年
    六月間，因持有第一級毒品而違反毒品危害防制條例案件，
    經臺灣宜蘭地方法院（下稱宜蘭地院）以九十五年度易字第
    一五六號判決判處有期徒刑四月；(五)九十六年七月間，因違
    反槍砲彈藥刀械管制條例案件，經宜蘭地院以九十五年度訴
    字第三三四號判決判處有期徒刑七月，併科罰金一萬元；(六)
    九十五年八月間，因犯詐欺罪，經板橋地院以九十五年度訴
    字第六五五號判決判處有期徒刑四月；(七)九十五年九月間，
    因施用安非他命而違反毒品危害防制條例案件，經板橋地院
    以九十五年度簡上字第三三七號判決判處有期徒刑五月；上
    開(三)至(七)案件確定後，經宜蘭地院以九十六年度聲減字第九
    三五號裁定減刑及定應執行刑為有期徒刑十一月，併科罰金
    五千元確定。另於(八)九十六年四月間，因施用第一級毒品海
    洛因（下稱海洛因）而違反毒品危害防制條例案件，經宜蘭
    地院以九十六年度訴字第一三四號判決判處有期徒刑一年，
    確定後經板橋地院以九十六年度聲減字第三五七八號裁定減
    為有期徒刑六月確定，乃接續上開(三)至(七)案件執行，於九十
    七年六月五日縮刑期滿執行完畢。
二、甲○○基於施用海洛因及第二級毒品甲基安非他命（下稱甲
    基安非他命）之犯意，於九十八年十一月三日十時許，在臺
    北縣新店市○○路○段之網路咖啡店之廁所內，以將甲基安
    非他命置入玻璃球內點火燻烤後，將所產生之煙霧吸入體內
    之方式，施用甲基安非他命一次；再以將海洛因摻入香菸後
    點火吸食之方式，施用海洛因一次。嗣於九十八年十一月四
    日十八時許，行經臺北縣新店市○○街與安德街口，為警臨
    檢，經取得其同意後，當場自其身上扣得如附表編號一、二
    所示之物，乃接受調查，因甲○○另涉有準強盜案件，經本
    院法官裁定羈押後，於九十八年十一月五日凌晨零時三十分
    許，在臺北縣土城市○○路二號臺北看守所內檢查身體時，
    為看守所人員自甲○○外套口袋內扣得如附表編號三、四所
    示之物，嗣其前為警採集之尿液送驗發現呈甲基安非他命及
    嗎啡陽性反應，而知甲○○有上開施用甲基安非他命及海洛
    因各一次之犯行。
三、案經臺北縣政府警察局新店分局移送臺灣臺北地方法院檢察
    署（下稱臺北地檢署）檢察官偵查起訴及移送併辦。
    理  由
一、證據之認定：
    上開事實二之部分，有被告甲○○於前述時地為警查獲，經
    警採集其尿液送臺灣檢驗科技股份有限公司以酵素免疫分析
    法初步檢驗及氣相層析質譜儀法確認檢驗，結果發現有安非
    他命及嗎啡陽性反應之濫用藥物檢驗報告一紙附卷足憑（臺
    北地檢署九十八年度毒偵字第三二五五號卷第三五頁參照）
    ，而扣案如附表編號一、三所示之物，經送交通部民用航空
    局航空醫務中心以氣相層析質譜儀法檢驗，結果認：如附表
    編號一所示之物（含二袋），實稱毛重０．七五四０公克，
    淨重０．一一四０公克，取樣０．００二０公克，餘重０．
    一一二０公克，檢出海洛因成分，如附表編號三所示之物，
    實稱毛重一．七０一０公克（含三袋），淨重一．一０一０
    公克，取樣０．０００三公克，餘重一．一００七公克，檢
    出甲基安非他命成分無訛，有該中心九十八年十一月二十六
    日航藥鑑字第０九八五九八八號及九十八年十二月一日航藥
    鑑字第０九八六０三三號毒品鑑定書各一紙在卷可稽（同上
    卷第三八頁及板橋地檢署九十八年度毒偵字第九一四一號卷
    第三一頁參照），且被告對上開事實二之部分於本院九十九
    年三月五日審理時供承不諱（本院當日審判筆錄參照），是
    依前開各項補強證據已足資擔保被告於本院審理中所為之上
    開任意性自白具有相當程度之真實性，而得確信被告前述自
    白之犯罪事實確屬真實，從而，自得依被告前述自白及上開
    補強證據認定被告確有為前述施用甲基安非他命及海洛因各
    一次之犯行，本件事證明確，被告之犯行堪以認定。
二、論罪科刑之法律適用：
  (一)按海洛因為毒品危害防制條例第二條第二項第一款所列之第
    一級毒品，甲基安非他命為同條例第二條第二項第二款所列
    之第二級毒品。核被告甲○○所為，係犯毒品危害防制條例
    第十條第一項之施用第一級毒品罪及同條第二項之施用第二
    級毒品罪。其施用海洛因及甲基安非他命前後分別持有海洛
    因及甲基安非他命之低度行為，應分別為施用海洛因及甲基
    安非他命之高度行為所吸收，不另論罪。又其所犯施用第一
    級毒品罪及施用第二級毒品罪，犯意個別，罪名不同，應分
    論併罰之。
  (二)臺北地檢署檢察官九十九年度毒偵字第七六號移送併辦意旨
    書所載之犯罪事實與本件起訴之犯罪事實相同，屬同一案件
    ，本院自得併予審究，附此敘明。
  (三)查被告有如事實一之(二)至(八)部分所載之犯罪科刑執行情形，
    有臺灣高等法院被告全國前案紀錄表一份在卷可稽，其前受
    有期徒刑執行完畢，於五年以內故意再犯本件有期徒刑以上
    之罪，為累犯，應依刑法第四十七條第一項之規定加重其刑
    。
  (四)爰審酌被告於毒品危害防制條例公布生效後曾由板橋地院裁
    定送觀察勒戒、強制戒治，並由板橋地檢署檢察官為不起訴
    處分確定（本院卷附板橋地檢署九十一年度戒毒偵字第六六
    號不起訴處分書參照），顯見其未因前所受觀察勒戒、強制
    戒治之處分而決心改過及其智識程度、品行、犯後尚能坦承
    犯行、犯後態度良好等一切情狀，分別量處如主文所示之刑
    ，並定其應執行之刑。
  (五)扣案如附表編號一、三所示之物，經送鑑驗後分別檢出含有
    海洛因及甲基安非他命成分無誤，已如前述，應依毒品危害
    防制條例第十八條第一項前段規定，不問屬於犯人與否，均
    由本院諭知沒收銷燬之。又扣案如附表編號二、四所示之物
    ，為被告所有，分別用以包裝如附表編號一、三所示之毒品
    ，係供本件施用毒品所用之物，均應依刑法第三十八條第一
    項第二款、第三項之規定，予以宣告沒收。
據上論斷，應依刑事訴訟法第二百七十三條之一第一項、第二百
九十九條第一項前段，毒品危害防制條例第十條第一項、第二項
、第十八條第一項前段，刑法第十一條前段、第四十七條第一項
、第五十一條第五款、第九款、第十款，判決如主文。
本案經檢察官孫沛琦到庭執行職務。
中    華    民    國    99    年    3     月    19    日
                  刑事第九庭    法  官  林怡秀
以上正本證明與原本無異。
如不服本判決應於收受送達後10日內向本院提出上訴書狀，並應
敘述具體理由；其未敘述上訴理由者，應於上訴期間屆滿後20日
內向本院補提理由書（均須按他造當事人之人數附繕）「切勿逕
送上級法院」。
                                書記官  張汝琪
中    華    民    國    99    年    3     月    19    日
附錄本案論罪科刑法條全文：
毒品危害防制條例第十條：
施用第一級毒品者，處六月以上五年以下有期徒刑。
施用第二級毒品者，處三年以下有期徒刑。
附表：
┌──┬─────┬────┬─────────────┐
│編號│物品名稱  │數 量   │扣 押 物 品 清 單 編 號   │
├──┼─────┼────┼─────────────┤
│ 一 │第一級毒品│貳包（毛│臺灣臺北地方法院檢察署九十│
│    │海洛因    │重零點柒│八年度刑字第八六０號編號１│
│    │          │伍肆零公│                          │
│    │          │克、淨重│                          │
│    │          │零點壹壹│                          │
│    │          │肆零公克│                          │
│    │          │、驗餘淨│                          │
│    │          │重零點壹│                          │
│    │          │壹貳零公│                          │
│    │          │克）    │                          │
├──┼─────┼────┼─────────────┤
│ 二 │上開第一級│貳個    │同上                      │
│    │毒品海洛因│        │                          │
│    │之外包裝袋│        │                          │
├──┼─────┼────┼─────────────┤
│ 三 │第二級毒品│包（毛│臺灣板橋地方法院檢察署九十│
│    │甲基安非他│重壹點柒│八年度安保管字第二五二八號│
│    │命        │零壹零公│編號１                    │
│    │          │克、淨重│                          │
│    │          │壹點壹零│                          │
│    │          │壹零公克│                          │
│    │          │、驗餘淨│                          │
│    │          │重壹點壹│                          │
│    │          │零零柒公│                          │
│    │          │克）    │                          │
├──┼─────┼────┼─────────────┤
│ 四 │上開第二級│個    │同上                      │
│    │毒品甲基安│        │                          │
│    │非他命之外│        │                          │
│    │包裝袋    │        │                          │
└──┴─────┴────┴─────────────┘

司法院資訊處製作；財團法人民間司法改革基金會備份。
